【裁判字號】    97,訴,4868
【裁判日期】    971231
【裁判案由】    毒品危害防制條例
【裁判全文】
臺灣臺中地方法院刑事判決              97年度訴字第4868號
公  訴  人  臺灣臺中地方法院檢察署檢察官
被      告  甲○○
上列被告因違反毒品危害防制條例案件，經檢察官提起公訴（97
年度毒偵字第4860號），於本院準備程序，被告就被訴事實為有
罪之陳述，經本院告知簡式審判程序意旨，並聽取當事人之意見
後，經合議庭裁定改行簡式審判程序，本院判決如下：
    主  文
甲○○施用第一級毒品，累犯，處有期徒刑拾壹月。
    犯罪事實
一、甲○○前因施用毒品案件，經依本院90年度毒聲字第237號
    裁定送觀察、勒戒後，認有繼續施用毒品傾向，再依本院90
    年度毒聲字第616號裁定令入戒治處所施以強制戒治1年，於
    民國91年10月19日強制戒治執行完畢釋放，並由臺灣臺中地
    方法院檢察署檢察官以92年度戒毒偵字第48號為不起訴處分
    確定。又於強制戒治期滿後5年內之93年間，再因施用毒品
    案件，經同署檢察官提起公訴，並經本院以93年訴字第2754
    號判處有期徒刑7月，嗣與其另犯竊盜案件，經本院以94年
    度聲字第866號裁定定其應執行刑為有期徒刑11月確定。又
    於95年間，因施用毒品案件，經本院95年訴字第2076號判處
    有期徒刑1年確定在案，並經減刑，甫於96年11月1日縮刑期
    期滿假釋並付保護管束，於96年11月14日保護管束期滿未經
    撤銷，視為執行完畢。詎其猶不知悔改。復於97年8月21日
    中午某時，在台中市東區旱溪旁某處公園內，以將海洛因摻
    入香菸再點火燃燒吸食之方式，施用第一級毒品海洛因1次
    。嗣於97年8月22日下午2時許，為警持搜票前往其台中縣太
    平市○○○街12巷32號住處執行搜索後，經其同意帶回警分
    局採尿送驗，結果確呈鴉片類高於初篩閥值之陽性反應，而
    查獲上情。
二、案經臺中縣警察局太平分局報請臺灣臺中地方法院檢察署檢
    察官偵查起訴。。
    理  由
一、按除被告所犯為死刑、無期徒刑、最輕本刑為3年以上有期
    徒刑之罪或高等法院管轄第一審案件者外，於刑事訴訟法第
    273條第1項程序進行中，被告先就被訴事實為有罪之陳述時
    ，審判長得告知被告簡式審判程序之旨，並聽取當事人、代
    理人、辯護人及輔佐人之意見後，裁定進行簡式審判程序；
    除簡式審判程序及簡易程序案件外，第一審應行合議審判，
    刑事訴訟法第273之1條第1項、第284條之1分別定有明文。
    查本件被告甲○○所犯係死刑、無期徒刑、最輕本刑為3年
    以上有期徒刑或高等法院管轄第一審案件以外之罪，並於本
    院行準備程序時就被訴事實為有罪之陳述，本院合議庭依前
    揭規定，經評議結果，裁定改由受命法官獨任行簡式審判程
    序。又簡式審判程序之證據調查，依刑事訴訟法第273條之2
    規定，不受同法第159條第1項審判外陳述排除之限制，再被
    告對於卷內之各項證據，亦不爭執證據能力，故卷內所列之
    各項證據，自得作為證據，合先敘明。
二、上揭犯罪事實，業據被告甲○○於警詢、偵訊及本院審理時
    均自白不諱，而被告為警所採之尿液，經送鑑驗結果確呈鴉
    片類高於初篩閥值之陽性反應，亦有中山醫學大學附設醫院
    檢驗科藥物檢測中心於97年8月22日出具之尿液檢驗報告1份
    附卷可稽。足徵被告自白因有其他證據可補強，且查與事實
    相符，足予憑採。本案事證明確，被告犯行已經證明，應依
    法論科。
三、核被告甲○○所為，係犯毒品危害防制條例第10條第1項之
    施用第一級毒品罪。被告施用第一級毒品前持有第一級毒品
    之低度行為，應為其施用第一級毒品之高度行為所吸收，不
    另論罪。又被告前有犯罪事實欄所載之前科，甫於96年11月
    14日保護管束期滿未經撤銷，視為執行完畢，有臺灣高等法
    院被告前案紀錄表及在監在押全國紀錄表在卷可稽。其受徒
    刑之執行完畢後，5年以內故意再犯本件有期徒刑以上之罪
    ，為累犯，應依刑法第47條第1項規定加重其刑。爰審酌被
    告曾有施用毒品之不良素行，經觀察、勒戒、強制戒治後，
    仍不知悔改警惕力圖振作，猶持續施用毒品，足見其雖經觀
    察、勒戒及強制戒治等治療程序，仍未徹底戒絕施用毒品遠
    離毒害，顯然無視於毒品對於自身健康之戕害及國家對於杜
    絕毒品犯罪之禁令，惡性非輕，兼衡以被告犯罪之動機、方
    法、手段、智識能力暨犯後已坦承犯行，且供承有戒毒決心
    等語，態度良好等一切情狀，量處如主文所示之刑。
四、依刑事訴訟法第273條之1第1項、第299條第1項前段、第310
    條之2、第454條第1項，毒品危害防制條例第10條第1項，刑
    法第11條前段、第47條第1項，判決如主文。
五、如不服本判決，應於收受送達後10日內向本院提出上訴書狀
    ；並應敘述具體理由；其未敘述上訴理由者，應於上訴期間
    屆滿後20 日內向本院補提理由書（均須按他造當事人之人
    數附繕本）「切勿逕送上級法院」。
本案經檢察官乙○○到庭執行職務。
中    華    民    國    97    年    12    月    31    日
                  刑事第十庭    法  官  黃賢婷
以上正本證明與原本無異。
                                書記官  王麗雯
中    華    民    國    97    年    12    月    31    日
附錄本案論罪科刑法條全文：
毒品危害防制條例第10條第1項
施用第一級毒品者，處6月以上、5年以下有期徒刑


司法院資訊處製作；財團法人民間司法改革基金會備份。
